【裁判字號】    96,易,1476
【裁判日期】    970124
【裁判案由】    竊盜
【裁判全文】
臺灣桃園地方法院刑事判決              96年度易字第1476號
公  訴  人  臺灣桃園地方法院檢察署檢察官
被      告  甲○○○○○  ○○.
                    （
上列被告因竊盜案件，經檢察官提起公訴（ 96年度偵字第30798
號），被告於本院審理中，就被訴事實為有罪之陳述，經本院告
知簡式審判程序意旨，並聽取公訴人及被告等之意見後，本院裁
定依簡式審判程序審理，判決如下：
    主  文
甲○○○○○  ○○○○○○○○  ＮＯＮＥＳＡ竊盜，處拘役
伍拾日，如易科罰金，以新臺幣壹仟元折算壹日。
    事  實
一、NULLAR RODERICK NONESA為合法來台工作之泰國籍人，竟意
    圖為自己不法之所有，於民國96年12月17日晚上 6時許，在
    桃園縣桃園市○○路38號順發電腦股有限公司桃園店內，徒
    手竊取電腦顯示卡1片（價值新臺幣1,990元），得手後，將
    上揭顯示卡放置於其外套內以為掩飾，未結帳即步出上址，
    行經上址大門之際，警報器突然響起， NULLAR  RODERICK
    NONESA遂將上揭顯示卡丟棄在地上後隨即逃逸，為該店店員
    自後制伏NULLAR RODERICK NONESA而報警查獲。
二、案經桃園縣政府警察局桃園分局報告臺灣桃園地方法院檢察
    署檢察官偵查起訴。
    理  由
一、按被告以外之人於審判外之言詞或書面陳述，除法律有規定
    者外，不得作為證據；被告以外之人於審判外之陳述，雖不
    符前4 條之規定，而經當事人於審判程序同意作為證據，法
    院審酌該言詞陳述或書面陳述作成時之情況，認為適當者，
    亦得為證據；當事人、代理人或辯護人於法院調查證據時，
    知有第159 條第1 項不得為證據之情形，而未於言詞辯論終
    結前聲明異議者，視為有前項之同意。刑事訴訟法第159 條
    第1 項、第159 條之5 就此分別定有明文。經查，本案所引
    用之供述及非供述證據，經本院依法踐行調查證據程序，檢
    察官及被告均不爭執各該證據之證據能力，且迄本院言詞辯
    論終結前未就上開證據之證據能力聲明異議，又查無依法應
    排除其證據能力之情形，是後述所引用證據之證據能力均無
    疑義，依法自有證據能力，均得作為本案證據，先予敘明。
二、上揭犯罪事實，業據被告坦承不諱，核與證人乙○○於警詢
    時證述遭竊之情節相符，復有贓物認領保管單、贓物照片、
    順發電腦股有限公司銷售/庫存量統計表各1份在卷可稽，是
    認被告上開任意性自白，核與事實相符，堪以採信。本件事
    證明確，被告上揭犯行足堪認定，應予依法論科。
三、核被告所為，係犯刑法第320條第1項之竊盜罪。爰審酌被告
    未經所有人之同意，下手行竊，所為非是，兼衡被告犯罪動
    機、目的、手段、所竊得財物之價值，及被告犯罪後坦承犯
    行等一切情狀，量處如主文所示之刑，並諭知易科罰金之折
    算標準，以示懲儆。
據上論斷，應依刑事訴訟法第273條之1第1項、第299條第 1項前
段，刑法第320條第1項、第41條第1項前段，刑法施行法第1之 1
條第1項、第2項前段，判決如主文。
本案經檢察官鄭東到庭執行職務。
中    華    民    國    97    年    1     月    24    日
                    刑事第十二庭  法  官  羅  國  鴻
以上正本證明與原本無異。
如不服本判決，應於判決送達後10日內向本院提出上訴狀（應附
繕本），其未敘述上訴理由者，應於上訴期間屆滿後20日內補提
理由書狀於本院，上訴於臺灣高等法院。
                                  書記官  戴  育  萍
中    華    民    國    97    年    1     月    30    日
附論罪科刑之法條：
中華民國刑法第320條
（普通竊盜罪、竊佔罪）
意圖為自己或第三人不法之所有，而竊取他人之動產者，為竊盜
罪，處5 年以下有期徒刑、拘役或5 百元以下罰金。
意圖為自己或第三人不法之利益，而竊佔他人之不動產者，依前
項之規定處斷。
前二項之未遂犯罰之。


司法院資訊處製作；財團法人民間司法改革基金會備份。
